# 对外投资的分类

提问人：lene011 时间：2022-05-18 20:58:46
请教陈版主，本公司拟投资一个基金，持股比例10%，但基金协议约定中，本公司具有对该基金对外投资项目的一票否决权，本公司可否视为拥有重大影响，按照长期股权投资权益法进行后续计量。若该基金可以对被投资公司也产生重大影响，则基金是否也可按照长期股权投资权益法进行后续计量。对我公司而言，该笔投资的投资收益可以每年进行确认损益。

回答人：chenyiwei
对于“一票否决权”应关注该否决权是否为保护性的，而不是实质性的参与权利。例如，某些政府背景的引导基金参与私募基金时，要求对被参与的私募基金对本地企业的投资额不得小于一定规模或比例，否则可以行使对投资项目的否决权。这种否决权是保护性的，不能作为具有重大影响的证据。
对此类基金的投资通常是作为以公允价值计量且其变动计入损益的金融资产，列报为其他非流动金融资产。期末估值时，首先应当由被投资基金的管理人对其投资的底层资产进行估值，再根据底层投资资产的估值结果得出被投资基金的期末权益公允价值总额，再根据该基金合伙协议中的利润分配、亏损分担等约定测算出本方所享有权益的公允价值。